【裁判字號】    90,交訴,136
【裁判日期】    900802
【裁判案由】    過失致死等
【裁判全文】
臺灣彰化地方法院刑事判決                          九十年度交訴字第一三六號
    公  訴  人  臺灣彰化地方法院檢察署檢察官
    被      告  甲○○
右列被告因過失致死等案件，經檢察官提起公訴（九十年度偵字第二六四九號），本
院判決如左：
    主      文
甲○○服用酒類，不能安全駕駛動力交通工具而駕駛，處有期徒刑貳月。又從事業務
之人，因業務上之過失致人於死，處有期徒刑柒月。應執行有期徒刑捌月，緩刑貳年
。
    事      實
一、甲○○以經營水電行為業，平日負責維修及包攬水電工程，均需駕駛貨車載運水
    電器材，係以駕駛車輛為其附隨業務之人。於民國八十九年二月二十九日晚間八
    時三十分許，與友人在彰化縣鹿港鎮飲用酒類後，已不能安全駕駛動力交通工具
    ，仍駕駛車牌號碼ＸＭ－０五二九號自小貨車返家，沿彰化縣鹿港鎮○○路○段
    二四二巷由東往西方向行駛，於同日晚間九時四十五分許，行經該路段二四二巷
    二弄交岔路口時，本應注意汽車行經無號誌之交岔路口，應減速慢行，作隨時停
    車之準備，而依當時天候、路況、視距等情形，並無不能注意之情事，竟疏未注
    意，而以超過四十公里之時速貿然穿越交岔路口前行。適有郭智魁酒後駕駛車牌
    號碼ＰＯ－四一六六號自小客車，沿鹿草路二段二四二巷二弄由南往北方向行至
    上開交岔路口，亦疏於注意酒後不得駕車之規定而逕自前行。迨甲○○見狀已避
    煞不及，致其貨車左前方直接衝撞郭智魁所駕自小客車之右前側，小客車隨即失
    控並再撞擊路旁電線桿，而衝入路旁溝渠內，郭智魁未及逃出。甲○○經短暫昏
    迷清醒後，旋即託人以電話報警處理，於犯罪被發覺前，向到場處理之警員丙○
    ○自首而接受裁判。嗣經員警在場撈救，始發現郭智魁已因本件車禍掉入溝渠，
    溺水導致窒息死亡。而甲○○經警施以酒精濃度測試，發現其呼氣中所含酒精成
    分為每公升零點三二毫克。
二、案經台灣彰化地方法院檢察署檢察官相驗後自動檢舉偵查起訴。
    理      由
一、右揭事實，業據被告甲○○於警訊及偵審中坦承不諱，核與被害人郭智魁之父乙
    ○○指訴情節相符，並有道路交通事故調查報告表、酒精濃度測試單各一紙、現
    場照片十二張附卷可稽。而被害人郭智魁確因本件車禍掉落溝渠以致溺水窒息死
    亡，亦經檢察官督同檢驗員相驗屬實，製有勘驗筆錄、驗斷書、相驗屍體證明書
    及百川醫院出具之法醫參考病歷摘要在卷足憑。按汽車行經無號誌之交岔路口時
    ，應減速慢行，作隨時停車之準備，道路交通安全規則第九十三條第一項第四款
    定有明文，被告係以駕駛為其附隨業務之人，尤應依循上揭交通安全規定，注意
    於通過路口時減速行駛，且因當時天候、路況、視距等情形，又無不能注意之特
    別情事，竟疏於注意而以四、五十公里左右之時速穿越交岔路口，不僅並未適時
    減速，亦已超逾當地四十公里之速限，其駕車行為顯有過失。雖被害人係於酒後
    駕駛汽車外出，有抽血酒精濃度測試單一紙附卷可憑（換算呼氣中酒精濃度約為
    每公升零點三四毫克），亦非無過失可指，然尚不得徒以被害人同有過失而解免
    被告應負之罪責。是被告之過失駕駛行為，與被害人所生死亡結果間，仍具有相
    當之因果關係。本案事證已臻明確，被告犯行至堪認定。
二、核被告甲○○係以駕駛為附隨業務之人，因酒醉駕車致人於死，所為係犯刑法第
    一百八十五條之三之服用酒類重大違背安全駕駛罪、第二百七十六條第二項之業
    務過失致死罪。公訴意旨疏未究明被告具有駕駛業務之身分，逕以刑法第二百七
    十六條第一項之普通過失致死罪名起訴，所認自有未洽，惟此仍屬同一社會基本
    事實，本院自應予以審究，並變更起訴法條，先此敘明。被告於車禍肇事後，經
    警檢測其呼氣中所含酒精濃度為每公升零點三二毫克，自已達酒醉程度，其酒醉
    駕車因而致人死亡，依法應負刑事責任，所犯業務過失致死部分，應依道路交通
    管理處罰條例第八十六條第一項之規定加重其刑。又所犯上開二罪間，犯意個別
    ，行為互殊，應予分論併罰。查被告於肇事後、犯罪行為被發覺前即託人以電話
    向警察機關報案，並於現場處理警員丙○○訊問時自首犯罪而接受裁判，業據證
    人丙○○到庭證述明確，應依刑法第六十二條前段之規定減輕其刑。爰審酌被告
    業已坦承犯行，並與被害人家屬達成民事和解，有彰化縣鹿港鎮調解委員會調解
    書為憑，對於所犯深表悔悟，態度堪稱良好，而被害人對於本件車禍亦有過失，
    及被告犯罪所生危害、智識程度等一切情狀，分別量處如主文所示之刑，並定其
    應執行之刑，以示懲儆。又被告前未曾受有期徒刑以上刑之宣告，有台灣彰化地
    方法院檢察署刑案資料查註紀錄表及台灣高等法院被告全國前案紀錄表在卷可按
，其經此教訓，當知警惕，應無再犯之虞，本院審酌上情，認主文所宣告之刑，
    以暫不執行為宜，爰併宣告緩刑二年，以啟自新。
據上論斷，應依刑事訴訟法第二百九十九條第一項前段、第三百條，道路交通管理條
例第八十六條第一項，刑法第一百八十五條之三、第二百七十六條第二項、第六十二
條前段、第七十四條第一款，第五十一條第五款，罰金罰鍰提高標準條例第一條前段
，判決如主文。
本案經檢察官簡燕子到庭執行職務。
中      華      民      國      九十    年      八      月      二      日
                                    臺灣彰化地方法院交通法庭
                                      法      官  高  文  崇
右正本證明與原本無異。
如不服本判決，應於判決送達後十日內向本院提出上訴狀( 須附繕本 )。
告訴人或被害人對於判決如有不服具備理由請求檢察官上訴者，其上訴期間之計算係
以檢察官收受判決正本之日期為準。
                                      法院書記官  謝  志  鑫
中      華      民      國      九十    年      八      月      六      日
刑法第一百八十五條之三：
服用毒品、麻醉藥品、酒類或其他相類之物，不能安全駕駛動力交通工具而駕駛者，
處一年以下有期徒刑、拘役或三萬元以下罰金。
刑法第二百七十六條
因過失致人於死者，處二年以下有期徒刑、拘役或二千元以下罰金。
從事業務之人，因業務上之過失犯前項之罪者，處五年以下有期徒刑或拘役，得併科
三千元以下罰金。


司法院資訊處製作；財團法人民間司法改革基金會備份。
